【裁判字號】    98,中交簡上,63
【裁判日期】    980227
【裁判案由】    公共危險
【裁判全文】
臺灣臺中地方法院刑事判決          98年度中交簡上字第63號
上  訴  人
即  被  告  乙○○
上列上訴人因公共危險案件，不服本院臺中簡易庭97年度中交簡
字第2439號中華民國97年11月5 日第一審簡易判決（檢察官聲請
簡易判決處刑案號：97年度速偵字第4505號），提起上訴，本院
管轄第二審之合議庭判決如下：
    主    文
原判決撤銷。
乙○○服用酒類，不能安全駕駛動力交通工具而駕駛，處拘役伍
拾玖日，如易科罰金，以新臺幣壹仟元折算壹日。
    犯罪事實
一、乙○○於民國97年10月15日凌晨零時許，在臺中縣大里市○
    ○○街之「好來居餐飲部」食用餐點復飲用高粱酒2 杯後，
    明知其酒後注意力、反應力、感知能力均降低，精神狀態已
    達不能安全駕駛動力交通工具之程度，仍於同日凌晨1 時許
    ，駕駛其所有、車牌號碼R9—9612號自用小客車上路返家，
    嗣於同日凌晨1 時24分許，沿大里市○○○街由北往南行至
    13177 號路燈旁時，因酒後駕駛操控能力不佳，竟駛入對向
    車道而擦撞路旁所停放依序為車牌號碼6J -7902（車主許陳
    愛）、車牌號碼9416-TZ （車主洪進發）、車牌號碼2V-633
    2 （車主彭昱仁）及車牌號碼B5-5517 （車主黃曉玫）之自
    用小客車。又乙○○於警方據報到場後，一度拒絕接受酒精
    濃度測試，遲至同日上午10時43分許，始經員警對其施以呼
    氣之酒精濃度測試，其呼氣中酒精濃度仍達0. 33MG/L 【經
    以人體食後飲酒之呼氣酒精濃度代謝率平均值0.075MG/L 計
    算結果，上開事故發生時，其呼氣中酒精濃度約為1.005MG/
    L （即0.33+0.075×9 ＝1.005） 】。
二、案經臺中縣警察局霧峰分局報請臺灣臺中地方法院檢察署檢
    察官聲請簡易判決處刑。
    理    由
一、上開犯罪事實，訊據上訴人即被告（下稱被告）於警詢、偵
    查及本院審理中坦承不諱，並經證人趙金燕於警詢中就其與
    被告一同飲酒之過程證稱在卷，復有刑法第一百八十五條之
    三案件測試觀察紀錄表、臺中縣警察局道路交通事故當事人
    酒精測定紀錄表所附酒精濃度測試值列印單、臺中縣警察局
    舉發違反道路交通管理事件通知單、道路交通事故現場圖、
    道路交通事故調查報告表(一)(二)各1 紙、現場暨車損照片合計
    46 張 、車籍查詢—基本資料詳細畫面5 紙在卷可稽。又依
    內政部警政署刑事警察局89年12月21日（89）刑鑑字第1989
    13號函所示，臺灣地區人民於食後飲酒之呼氣酒精濃度代謝
    率平均值為0.075MG/L ，故經計算被告於肇事時之呼氣中酒
    精濃度約為1.005MG/L 【依有利被告認定，未滿1 小時不予
    算入，計算式：0.33+0.075×9 ＝1.005） 】。另常人於呼
    氣酒精濃度達0.85MG/L時，已有噁心、步履蹣跚之狀態，肇
    事率比未飲酒時高達50倍（卷附體內酒精濃度與肇事率之關
    係表參照），而依卷附刑法第一百八十五條之三案件測試觀
    察紀錄表所示，警方到場後，被告有語無倫次、大話、行進
    間身體搖晃、身上有濃厚酒味及滿身發汗等情狀，再參酌
    本件被告於肇事時，呼氣中酒精濃度已達1.005MG/L 業如上
    述，復駛入對向車道擦撞路旁停放車輛，足徵被告於酒後之
    注意力、反應力、感知能力均降低，精神狀態顯達不能安全
    駕駛動力交通工具之程度，要無疑義。綜上本件事證至臻明
    確，被告犯行洵堪認定。
二、核被告所為，係犯刑法第185 條之3 服用酒類不能安全駕駛
    動力交通工具而駕駛罪。原審以被告所犯事證明確，予以論
    罪科刑，固非無見，惟被告於原審判決後，業與上開車輛遭
    擦撞受損之被害人均達成民事和解（詳後述），原審未及審
    酌至此，容有未洽，被告執此為由提起上訴，為有理由，自
    應由本院將原判決撤銷改判。
三、爰審酌被告雖有懲治盜匪條例、恐嚇等前科，且本案係於假
    釋中所犯（有卷附刑案資料查註記錄表、臺灣高等法院被告
    前案記錄表可參），其無視政府三申五令及傳播媒體大肆宣
    導，猶罔顧其他用路人之生命、身體安全，於酒後精神不佳
    之狀況下駕駛車輛上路，守法觀念欠佳，固值苛責，然其酒
    醉駕車犯行究屬初犯（參前揭紀錄表），本案僅造成他人車
    輛毀損，幸無人員之傷亡，且被告目前有正當職業（參照卷
    附在職證明書），事後復積極賠償車輛毀損之被害人財產上
    損失，並均達成民事和解（有和解書、臺中縣大里市調解委
    員會調解書各2份及本院電話紀錄表附卷可憑），犯後態度
    甚佳，並於本院審理中深具悔意等一切情狀，量處如主文第
    2項所示之刑，並諭知易科罰金之折算標準。
據上論斷，應依刑事訴訟法第455 條之1 第1 項、第3 項、第36
9 條第1 項前段、第364 條、第299 條第1 項前段，刑法第185
條之3 、第41條第1 項前段，刑法施行法第1 條之1 第1 項，判
決如主文。
本案經檢察官甲○○到庭執行職務。
中    華    民    國    98    年    2    月     27    日
                 刑事第十一庭  審判長法  官    楊文廣
                                     法  官    周玉蘭
                                     法  官    劉敏芳
以上正本證明與原本無異。
本件不得上訴。
                                      書記官   陳錫威
中    華    民    國    98    年    2    月     27    日
附錄論罪科刑法條全文
刑法第185條之3：
服用毒品、麻醉藥品、酒類或其他相類之物，不能安全駕駛動力
交通工具而駕駛者，處一年以下有期徒刑、拘役或科或併科十五
萬元以下罰金。


司法院資訊處製作；財團法人民間司法改革基金會備份。
